# 请教陈版：审计实务关于应收账款账龄

提问人：kxfan 时间：2015-03-09 15:19:21
陈版您好！ 审计实务中遇到这么一种情况： 我们是A公司的审计师，A对B有 100 万的债权，账龄 3 年以上。B无力还款，与C签订“资产债务重组协议”，B将生产线转移给C，C承接原B对A的债务 100 万。 问题来了： A现在对C的债权，账龄应该怎么算？ 从这笔债权最早形成的源头来看，的确是源于A与B的交易，账龄很长。但是可不可以这样认为：在B、C完成资产债务重组之后（经过了A的同意），相当于终止确认了A对B的债权，新确认了A对C的债权？这样的话账龄可不可以重新起算？因为从债务人的还款能力、信用等级等方面来看，应该是显著不同的。而且B、C之间的交易也是具有商业实质的，符合交易惯例。

回答人：chenyiwei
关键是考虑B、C的信用风险特征是否存在实质性差异。如果具有商业实质的，应当终止确认原先对B的应收款项，并按公允价值初始确认一项对C的应收款项，两者之间的差额可计入损益。因为对C的应收款项是初始确认，因此不存在当时即对其计提坏帐准备的问题。另外账龄只是计提坏帐准备时的参考因素之一，但不应将该因素的影响予以绝对化。